臺灣臺北地方法院民事裁定
111年度北簡聲字第109號
聲  請  人  楊以真  

相  對  人  固德資產管理顧問股份有限公司

法定代理人  王吳貴妹
上列當事人間停止執行事件，本院裁定如下：
    主  文
聲請人供擔保新臺幣陸仟參佰陸拾壹元後，本院一一一年度司執
字第四五六八八號清償債務強制執行事件之強制執行程序，於本
院一一一年度北簡字第八四三三號債務人異議之訴事件裁判確定
前，或和解、調解、撤回前，應暫予停止。
    理  由
一、按有回復原狀之聲請，或提起再審或異議之訴，或對於和解
    為繼續審判之請求，或提起宣告調解無效之訴、撤銷調解之
    訴，或對於許可強制執行之裁定提起抗告時，法院因必要情
    形或依聲請定相當並確實之擔保，得為停止強制執行之裁定
    。強制執行法第18條第2項定有明文。又法院依強制執行法
    第18條第2項定擔保金額而准許停止強制執行之裁定者，該
    項擔保係備供債權人因停止執行所受損害之賠償，其數額應
    依標的物停止執行後，債權人未能即時受償或利用該標的物
    所受之損害額，或其因另供擔保強制執行所受之損害額定之
    ，非以標的物之價值或其債權額為依據（最高法院91年度台
    抗字第429號裁判意旨參照）。申言之，應以債權人因執行
    程序之停止，致原預期受償之時間延後所生之損害，為定擔
    保數額之依據。而依通常社會觀念，使用金錢之對價即為利
    息。執行債權倘為金錢債權，債權人因執行程序停止，致受
    償時間延後，通常應可認係損失停止期間利用該債權總額所
    能取得之利息。另依民法第233條第1項前段、第203條規定
    ，遲延之債務，以支付金錢為標的者，債權人得請求依法定
    利率計算之遲延利息；應付利息之債務，其利率未經約定，
    亦無法律可據者，週年利率為5%。此項遲延利息之本質屬於
    法定損害賠償，亦可據為金錢債權遲延受償所可能發生之損
    害之賠償標準。
二、經查，本件相對人係執本院109年度司執字第3555號債權憑
    證為執行名義向本院民事執行處（下稱執行處）聲請強制執
    行，其對聲請人執行之金額為新臺幣（下同）4萬2,405元，
    及自民國108年7月19日起至清償日止，按週年利率5%計算之
    利息（下稱系爭債權），經執行處以111年度司執字第45688
    號清償債務強制執行事件（下稱系爭執行事件）受理後，於
    111年4月21日核發扣押命令，禁止聲請人於系爭債權、程序
    費用500元及執行費343元之範圍內收取對訴外人優食文化志
    業有限公司（下稱優食公司）之薪資債權或其他處分，優食
    公司亦不得對聲請人清償，聲請人雖於111年4月26日具狀聲
    明異議，經執行處裁定駁回其異議後，執行處已於111年5月
    24日核發移轉命令等情，業經本院調閱系爭執行事件卷宗查
    核無誤，嗣聲請人以相對人未合法通知聲請人債權讓與之情
    事，故相對人未合法受讓系爭債權，且縱相對人有受讓系爭
    債權，其請求權亦已罹於消滅時效為由，於111年5月25日提
    起債務人異議之訴，請求撤銷上開執行程序，經本院以111
    年度北簡字第8433號債務人異議之訴事件受理在案，故聲請
    人聲請停止執行，核與前揭規定相符，應予准許。而聲請人
    所提起之債務人異議之訴事件，係為不得上訴三審之案件，
    參考各級法院辦案期限實施要點規定，第一、二審簡易程序
    審判事件之期限分別為10個月、2年，共計2年10個月，加上
    裁判送達、上訴、分案等期間，兩造間債務人異議之訴審理
    期限約需3年，爰以此為預估本件債務人異議之訴獲准停止
    執行，因而致相對人執行延宕之期間，是以相對人因停止執
    行未能受償上開債權總額所受損害為上開債權總額法定遲延
    利息即6,361元【計算式：4萬2,405元×5%×3年＝6,361元，元
    以下4捨5入】，為相對人因聲請人提起債務人異議之訴，因
    而停止執行致未能即時受償之損害額。
三、爰依強制執行法第18條第2項，裁定如主文。
中　　華　　民　　國　　111 　年　　5 　　月　　31　　日
                  臺北簡易庭  法  官　陳家淳
上列正本證明與原本無異。
如對本裁定抗告須於裁定送達後10日內向本庭 (臺北市○○○路
0段000巷0號) 提出抗告狀。
中　　華　　民　　國　　111 　年　　5 　　月　　31　　日
                              書記官　蘇炫綺